【裁判字號】    97,監,32
【裁判日期】    970619
【裁判案由】    選定禁治產人監護人
【裁判全文】
臺灣臺南地方法院民事裁定               97年度監字第32號
聲  請  人  黃秀英
前聲請人聲請選定黃朝基監護人事件，本院裁定如下：
    主    文
選定黃秀英為禁治產人黃朝基之監護人。
聲請程序費用新臺幣壹仟元由聲請人負擔。
    理    由
一、按禁治產人之監護人，依下列順序定之：一、配偶。二、父
    母。三、與禁治產人同居之祖父母。四、家長。五、後死之
    父或母以遺囑指定之人。不能依前項規定定其監護人時，由
    法院徵求親屬會議之意見選定之，民法第1111條定有明文。
    又親屬會議不能召開或召開有困難時，依法應經親屬會議處
    理之事項，由有召集權人聲請法院處理之，民法第1132條第
    2項定有明文。又按民法第1111條第2項監謢人之選定事件，
    由禁治產人住所地之法院管轄，非訟事件法第139條亦有明
    定。
二、本件聲請意旨略以：聲請人之胞弟黃朝基（男，民國00年0
    月0日生，身分證統一編號：Z000000000號，住臺南縣永康
    市○○里○○街000巷0弄0號）經本院以95年度禁字第283號
    裁定宣告為禁治產人，惟禁治產人黃朝基並無法定監護人，
    本院亦未同時指定監護人，而禁治產人黃朝基之父母、祖父
    母、外祖父母等尊輩均已過世，堂兄弟姊妹及表兄弟姊妹則
    久未聯繫，親等較近之親屬僅餘聲請人及禁治產人之子黃彥
    璋而已，親屬會議之召開有困難，由於禁治產人至今均由聲
    請人照顧，禁治產人之子黃彥璋亦同意由聲請人擔任監護之
    責，爰請求本院指定聲請人為禁治產人之監護人。
三、經查：聲請人主張之前開事實，業據提出戶籍謄本、除戶謄
    本為證，且經本院依職權調取95年度禁字第283號卷宗核閱
    綦詳，堪認禁治產人黃朝基並無依民法第1111條第1項第1款
    至第4款規定之法定監護人或同條項第5款之指定監護人，亦
    難認有符合法定人數之親屬可組成親屬會議，則其親屬會議
    召開有困難，聲請人為黃朝基之胞姐，為利害關係人，依據
    上開規定請求由法院直接選定黃朝基之監護人於法並無不合
    。而黃朝基最近親屬即其姐黃秀英及子女黃彥璋一人，黃朝
    基目前由聲請人黃秀英照顧，而黃朝基之子黃彥璋亦同意由
    聲請人擔任禁治產人黃朝基之監護人，此經聲請人及黃彥璋
    共同具狀陳明，自可信為真實。本院斟酌上情，爰依首開規
    定選定聲請人黃秀英（女，民國00年0月00日生，身分證統
    一編號：Z000000000號，住高雄縣林園鄉○○村○○路0段
    000號）為禁治產人黃朝基之監護人，負責護養及治療其身
    體。
四、依非訟事件法第21條第1項裁定如主文。
中    華    民    國    97    年    6     月    19    日
                      家事法庭    法  官  郭貞秀
上為正本係照原本作成。
如不服本裁定，應於裁定送達後10日內向本院提出抗告狀，並應
繳納抗告費新臺幣1,000元。
中    華    民    國    97    年    6     月    19    日
                                  書記官  鄭隆慶

司法院資訊處製作；財團法人民間司法改革基金會備份。
